【裁判字號】    89,訴,31
【裁判日期】    890229
【裁判案由】    竊盜等
【裁判全文】
臺灣屏東地方法院刑事判決                            八十九年度訴字第三一號
    公  訴  人  臺灣屏東地方法院檢察署檢察官
    被      告  乙○○
右列被告因竊盜等案件，經檢察官提起公訴（八十八年度偵字第七九二二號），本院
判決如左‥
    主  文
乙○○共同連續攜帶兇器，毀壞門扇竊盜，處有期徒刑拾月。
扣得之扳手陸支及鑰匙壹把均沒收。
    事  實
一、乙○○意圖為自己不法之所有，基於常業之犯意於下列時、地，或單獨或夥同戊○○（另案審理）竊取他人之動產：
  （一）民國（下同）八十八年十二月一日十七時許，在高雄縣鳥松鄉○○路三二之
        一號前，由乙○○把風，戊○○攜帶客觀上可充當兇器之Ｔ字形扳手並以之
        為工具，破壞車牌號碼Ｄ六─五二四三號小客車（車主丁○○）門鎖而將該
        小客車竊取得手，該車並由乙○○使用。
  （二）八十八年十二月一日十八時三十分許，乙○○、戊○○二人在高雄市○○○
        路國立高雄師範大學前，以同（一）之手法竊得丙○○所有之車牌號碼ＷＯ
        ─八五五六號自用小客車及置於車內之存摺三本、ＷＯ─八五五六號自用小
        客車行車執照一枚。
  （三）八十八年十二月二日九時許，乙○○單獨攜帶其所有，可供為兇器之八角型
        扳手並以之為工具，在屏東縣屏東市○○路二九七號旁，竊得周雪芳所有之
        Ｅ五─０二二八號自用小客車車牌二面，意圖矇混於其所使用之前述贓車上
        。
  （四）八十八年十二月四日九時許，乙○○、戊○○二人攜帶Ｔ字型扳手至潮州鎮
        ○○街五三之二號甲○○之住宅，由戊○○用Ｔ字型扳手破壞該處之門鎖後
        ，二人即入內竊得甲○○所有之樣品酒、相框、手錶、手鐲、照相機、Ｋ金
        項鍊、皮包、飾品等物件（毀損門鎖、侵入住宅部份均未據告訴）。嗣至同
        年十二月四日十九時五十分許，為警在屏東市○○路六０六號旁查獲戊○○
        並循線查獲乙○○，且扣得彼等所有供犯罪所用之扳手共六支及鑰匙一把。
二、案經屏東縣警察局屏東分局報請台灣屏東地方法院檢察署檢察官偵查起訴。
    理  由
一、右開犯罪事實、迭據被告乙○○於警、偵訊及本院審理中坦承不諱，核與被害人
    丁○○親友洪春菊、丙○○、周雪芳及甲○○等人警訊中指陳失竊情節大致相符
    ，並經共犯戊○○供述屬實，併有車輛竊盜、車牌失竊資料個別查詢報表─查詢
    認可資料及贓物保領結等件附卷可稽。至洪春菊與丙○○等所述失竊時間雖與被
    告供承作案時間略有出入，惟遭竊者常不知確定被竊時間，而僅概略指陳，此自
    當以被告迭次供承不移之作案時間為準。此外復有扣得之前開事實欄作案工具在
    案可資佐証，被告事証明確，犯行足堪認定。
二、核被告所為，係犯刑法第三百二十一條第一項第二、三款之加重竊盜罪。其與戊○○就事實欄所載一、二、四犯行間，有犯意聯絡及行為分擔，均為共同正犯。
    又其多次犯行，時間婜接、所犯構成要件相同之罪名，顯係基於概括犯意為之，
    應依連續犯之例論以一罪並加重其刑。至公訴人雖認被告所為係犯刑法第三百二
    十二條之常業竊盜罪嫌，然查被告行竊時雖無工作，惟其竊得之汽車、車牌及樣
    品酒等物，類皆數日內所為，且於破案後起出發還被害人或已飲用，並無証據証
    明被告有將之變賣以為生活之資事實，是自難認定其有何以竊盜恃以為生之常業
    情事，公訴人起訴法條尚有誤會，惟此仍與起訴之基本社會事實相同，應予變更
    起訴法條，附此敘明之。茲爰酌被告之品行、多次行竊之犯罪動機、目的、手段
    、所生之危害及犯罪後之態度等一切情狀，爰量處如主文所示之刑，以示懲儆。
    另扣得之扳手六支及鑰匙一把，為被告或共犯戊○○所有，供彼等犯罪所用之物
    ，應依刑法第三十八條第一項第二款規定宣告沒收之。
三、至公訴意旨另以：被告乙○○、戊○○二人於竊得前開ＷＯ─八五五六號小客車
    後，發現車上留有丙○○之聯絡電話，乙○○及戊○○即意圖為自己不法之所有
    而基於犯意聯絡，由戊○○於八十八年十二月二日九時三十分許，委請其友人「
    小龍」（不知情，姓名年籍不詳）以黃明聰名義至華僑商業銀行開設00000
    000000000帳戶，並領得金融卡。戊○○遂先後二次於同日十三時四十
    五分許、十四時許打電話給丙○○向之恐嚇稱：「如未在同日十五時前匯款新臺
    幣五萬元至前開帳戶，就要將ＷＯ八五五六號小客車解體」等語，惟因丙○○未
    匯款而未得逞，因認被告乙○○另涉有刑法第三百六十六條第三項、第一項之恐
    嚇取財未遂罪嫌云云。然按犯罪事實應依証據認定之，無証據不得推定其犯罪事
    實，刑事訴訟法第一百五十四條定有明文。訊之被告乙○○堅決否認有何恐嚇取
    財未遂情事，辯稱均係戊○○所為，其僅知情等語。經查公訴人之所以認被告與
    戊○○共犯恐嚇取財罪嫌者，僅陳按安於偵查中所述，惟其於警訊中僅述及其一
    人犯案，且於本院審理中供承確僅其一人所為，乙○○僅知情然未參與等語（分
    見八十八年十二月警訊筆錄及本院八十九年一月十九日訊問筆錄），依此自難僅
    依戊○○顯有瑕疵之偵查中供詞，即率認被告乙○○涉何恐嚇取財未遂犯行，惟
    公訴人認此部分與被告之有罪事實，有裁判上一罪之方法結果牽連關係，爰不另
    為無罪之諭知，併此述明之。
據上論斷，應依刑事訴訟法第二百九十九條第一項前段、第三百條、刑法第二十八條
、第五十六條、第三百二十一條第一項第二款、第三款、第三十八條第一項第二款，
判決如主文。
本案經檢察官林津鋒到庭執行職務。
中      華      民      國      八十九      年    二    月    二十九    日
                                      臺灣屏東地方法院刑事第二庭
                                          法  官    潘正屏
右正本證明與原本無異。
對於本判決如有不服應於收受送達後十日內向本院提出上訴書狀上訴於台灣高等法院
高雄分院並按他造當事人之人數附具繕本。
                                          書記官   林明江
中      華      民      國      八十九      年    三    月      二      日
論罪科刑法條：刑法第三百二十一條第一項第二款、第三款
犯竊盜罪而有左列情形之一者，處六月以上五年以下有期徒刑：
一、於夜間侵入住宅或有人居住之建築物、船艦，或隱匿其內而犯之者。
二、毀越門扇、牆垣或其他安全設備而犯之者。
三、攜帶兇器而犯之者。
四、結夥三人以上而犯之者。
五、乘火災、水災或其他災害之際而犯之者。
六、在車站或埠頭而犯之者。
前項之未遂犯罰之。


司法院資訊處製作；財團法人民間司法改革基金會備份。
